【裁判字號】    98,易緝,21
【裁判日期】    981216
【裁判案由】    詐欺
【裁判全文】
臺灣花蓮地方法院刑事判決              98年度易緝字第21號
公  訴  人  臺灣花蓮地方法院檢察署檢察官
被      告  乙○○
                      號
                    （現於臺灣花蓮看守所羈押中）
            丙○○
                      號
上列被告因詐欺案件，經檢察官提起公訴（98年度偵緝字第32號
、第36號），被告於本院準備程序中就被訴之事實為有罪之陳述
，經合議庭裁定改行簡式審判程序，本院判決如下：
    主  文
乙○○、丙○○共同意圖為自己不法之所有，以詐術得財產上不
法之利益，均累犯，各處有期徒刑肆月，如易科罰金，均以新臺
幣壹仟元折算壹日。
    事  實
一、乙○○於民國93年間因違反毒品危害防制條例案件，經臺灣
    臺東地方法院判處有期徒刑8月確定，於94年9月20日縮刑期
    滿執行完畢；丙○○於93年間因違反毒品危害防制條例及違
    反槍砲彈藥刀械管制條例案件，經臺灣臺東地方法院分別判
    處有期徒刑4月及6月，並裁定應執行有期徒刑8 月確定，於
    94年8月16日縮刑期滿執行完畢。2人為夫妻關係，於上開徒
    刑執行完畢後，詎仍不知悔改，明知無力負擔租用自小客車
    數日之租車費用，竟共同基於意圖為自己不法利益之犯意聯
    絡，於97年8月27 日某時許，由乙○○出面央請友人甲○○
    以其名義向租車行租用自小客車供渠等使用，並誑稱僅租用
    1 天即可，甲○○不疑有他而陷於錯誤遂應允之，乙○○與
    甲○○即於同日下午13時許，相偕至花蓮縣花蓮市○○○路
    156號「一路順汽車租賃行」，以每日新臺幣（下同）1,800
    元之價格，租得車牌號碼7595—JJ號自用小客車，詎該自用
    小客車交付與乙○○、丙○○使用後，未依約歸還，隨即避
    不見面，迄於97年10月8 日止，上開自小客車始在吉安火車
    站前為警尋獲，已逾期歸還40餘日，扣除乙○○支付首日之
    租金，乙○○、丙○○因而詐得73,800元之租車利益。
二、案經甲○○訴由花蓮縣警察局花蓮分局報告臺灣花蓮地方法
    院檢察署檢察官偵查後起訴。
    理  由
一、按刑事訴訟法第273條之1第1 項規定，除被告所犯為死刑、
    無期徒刑、最輕本刑為3 年以上有期徒刑之罪、或高等法院
    管轄第一審案件者外，於審判期日前之程序進行中，被告先
    就被訴事實為有罪之陳述時，審判長得告知被告簡式審判程
    序之旨，並聽取當事人、代理人、辯護人及輔佐人之意見後
    ，裁定進行簡式審判程序。經查，本件被告乙○○、丙○○
    2 人被訴詐欺一案，為前開不得進行簡式審判程序以外之案
    件，且被告於本院行準備程序時就被訴事實為有罪之陳述，
    經本院告知被告簡式審判程序之旨，並聽取被告之意見後，
    爰依前開刑事訴訟法第273條之1第1 項之規定，當庭裁定改
    依簡式審判程序並由受命法官獨任審判之，合先敘明。
二、上開犯罪事實，業據被告2 人於本院審理時均坦承不諱，核
    與告訴人甲○○於偵查中指述之情節及證人即一路順汽車租
    賃行會計姜映霞證述之情節相符，此外並有中華民國小客車
    租賃定型化契約暨汽車出租單、存證信函各1 份、行動電話
    簡訊翻拍照片2張在卷可稽。事證明確，被告2人犯行堪以認
    定，應依法論科。
三、核被告2人所為，係犯刑法第339條第2 項之詐欺得利罪。被
    告2 人間，有犯意連絡及行為分擔，應論以共同正犯。被告
    乙○○於93年間因違反毒品危害防制條例案件，經臺灣臺東
    地方法院判處有期徒刑8月確定，於94年9月20日縮刑期滿執
    行完畢；被告丙○○於93年間因違反毒品危害防制條例及違
    反槍砲彈藥刀械管制條例案件，經臺灣臺東地方法院分別判
    處有期徒刑4月及6月，並裁定應執行有期徒刑8 月確定，於
    94年8月16 日縮刑期滿執行完畢等情，有臺灣高等法院被告
    前案紀錄表2份在卷可稽，其等前受有期徒刑執行完畢，於5
    年內故意再犯本件有期徒刑以上之罪，均為累犯，均應依刑
    法第47條第1項規定加重其刑。爰審酌被告2人均有前科紀錄
    ，素行不佳，因一時貪念，並經濟窘迫，而觸犯本件犯行，
    其等犯罪所獲之利益，終於本院審理時坦承犯行，已見悔意
    ，然迄未賠償被害人等一切情狀，就其等2 人所犯上開之罪
    ，分別量處如主文所示之刑，並均諭知易科罰金之折算標準
    。
據上論斷，應依刑事訴訟法第299條第1項前段、第273之1第1 項
，刑法第28條、第339條第2項、第47條第1項、第41條第1項前段
，刑法施行法第1條之1，判決如主文。
本案經檢察官吳宇青到庭執行職務。
中    華    民    國    98    年    12    月    16    日
                  刑事第三庭    法  官  湯國杰
以上正本證明與原本無異。
如不服本判決應於收受送達後10日內向本院提出上訴書狀，並應
敘述具體理由。其未敘述上訴理由者，應於上訴期間屆滿後20日
內向本院補提理由書(均須按他造當事人之人數附繕本)「切勿逕
送上級法院」。告訴人或被害人如對於本判決不服者，應具備理
由請求檢察官上訴，其上訴期間之計算係以檢察官收受判決正本
之日期為準。
中    華    民    國    98    年    12    月    16    日
                                書記官
附錄本案論罪科刑法條全文：
中華民國刑法第339條
意圖為自己或第三人不法之所有，以詐術使人將本人或第三人之
物交付者，處 5 年以下有期徒刑、拘役或科或併科 1 千元以下
罰金。
以前項方法得財產上不法之利益或使第三人得之者，亦同。
前二項之未遂犯罰之。


司法院資訊處製作；財團法人民間司法改革基金會備份。
